最高法院民事裁定　　　　　　　　　　111年度台抗字第249號
抗　告　人　蕭家弘                                 
上列抗告人因與臺中市交通事件裁決處間請求國家賠償事件，聲
請再審，對於中華民國 110年12月30日臺灣高等法院臺中分院裁
定（ 110年度聲再字第56號），提起抗告，本院裁定如下：
    主  文
原裁定廢棄。
    理  由
按對於終審法院之裁定不服者，除合於法定再審事由得聲請再審
外，不容以其他方法聲明不服。故不服終審裁定而未以聲請再審
之程序為之者，仍應視其為再審之聲請，而依聲請再審程序調查
裁判。次按對於審級不同之法院就同一事件所為之裁定聲請再審
者，專屬上級法院合併管轄，此觀民事訴訟法第507條準用第499
條第 2項本文之規定自明。查本件前訴訟程序係抗告人對原法院
民國110年6月9日所為110年度上國字第6號初次裁定（下稱第6號
裁定）提起抗告，本院以其抗告為無理由，於110年9月9日以110
年度台抗字第1031號裁定（下稱第1031號裁定）予以駁回確定。
抗告人於110年11月23日向原法院提出書狀，同時對原法院第6號
裁定及本院第1031號裁定聲明不服（見原審卷第3至5頁），應視
其為再審之聲請，並專屬本院合併管轄。原法院未依同法第28條
第 1項規定以裁定移送於本院，而自行以裁定駁回抗告人之聲請
，尚有未合。抗告意旨，雖非以此為指摘，然原裁定既有違誤，
即屬無可維持，應由本院予以廢棄，就該聲請事件另行裁判，以
臻適法。
據上論結，本件抗告為有理由。依民事訴訟法第492 條，裁定如
主文。
中　　華　　民　　國　 111　　年　　3 　　月　　16　　日
                      最高法院民事第四庭
                          審判長法官  鄭　雅　萍　
                                法官  滕　允　潔　
                                法官  王　金　龍　
                                法官  蕭　胤　瑮　
                                法官  王　本　源　
本件正本證明與原本無異
                                      書  記  官
中　　華　　民　　國　 111　　年　　3 　　月　　23　　日

最高法院民事裁定                   111年度台聲字第1460號
聲  請  人　蕭家弘
上列聲請人因與臺中市交通事件裁決處間請求國家賠償聲請再審
事件，對於中華民國110年9月9日本院裁定（110年度台抗字第10
31號）及110年6月9日臺灣高等法院臺中分院裁定（110年度上國
字第 6號），聲請再審，本院裁定如下：
    主  文
聲請駁回。
聲請訴訟費用由聲請人負擔。
    理  由
按抗告法院就該事件已為本案裁定者，對於下級法院初次裁定即
不得聲請再審。又聲請再審，應於30日之不變期間內為之。前項
期間，自裁定確定時起算，裁定於送達前確定者，自送達時起算
。此觀民事訴訟法第507條準用第496條第3項、第500條第 1項、
第2項規定自明。本件聲請人係對臺灣高等法院臺中分院110年度
上國字第6號駁回其上訴之裁定（下稱第6號裁定），及本院以其
對第6號裁定抗告為無理由，所為110年度台抗字第1031號駁回抗
告裁定（下稱第1031號裁定）聲請再審，揆諸前揭說明，其對第
6 號裁定聲請再審，自非合法。至其對本院第1031號裁定聲請再
審部分，查該裁定係於民國110年9月23日寄存送達於臺中市政府
警察局第一分局公益派出所，有卷附送達證書足據。自裁定寄存
之翌日起算，經10日即110年10月3日生送達效力。再審之30日不
變期間，算至同年11月9日止（扣除在途期間7日），即告屆滿。
乃聲請人遲至同年月23日始對第1031號裁定聲請再審，顯逾上開
不變期間，依上說明，亦非合法。
據上論結，本件聲請為不合法。依民事訴訟法第507條、第502條
第 1項、第95條、第78條，裁定如主文。
中　　華　　民　　國　 111　　年　　3 　　月　　16　　日
                      最高法院民事第四庭
                          審判長法官  鄭　雅　萍　
                                法官  滕　允　潔　
                                法官  王　金　龍　
                                法官  蕭　胤　瑮　
                                法官  王　本　源　
本件正本證明與原本無異
                                      書  記  官 
中　　華　　民　　國　 111　　年　　3 　　月　　23　　日